# 关于银行承兑汇票大票拆小票

提问人：kurorooo 时间：2020-05-16 10:59:00
你好，陈版，想和您请教下，公司将从客户收到的 300 万银行承兑汇票按照应支付供应商的金额直接在银行拆成小票，最后拆的小票的金额刚好就是 300 万。
请问如果是这样，拆分之后是否直接做借：应付账款 贷：应付票据就可以了？应收票据还挂着余额？
次年到期，那本年披露的话应收票据和应付票据都挂着 300 万的余额，是否要把收到的 300 万应收票据披露成质押事项？
讨论里大家都是讨论大票质押到银行，然后换取开具承兑汇票的信用额度，如果是直接拿大票去银行等额拆分小票要怎么处理？

回答人：chenyiwei
“大票拆小票”实际上是银行以“大票”作为质押，为申请人开具小额的银行承兑汇票，并以“大票”到期后收回的款项作为偿还小票款项的资金来源。因此，在“小票”已经开出但“大票”尚未到期的情况下，大票不能终止确认。